# 应收票据在现金流量表中如何列示

提问人：asdlinlvhe 时间：2014-09-23 12:01:44
公司在经营过程中大量使用应收票据，请问，销售货物收到应收票据，是否增加销售商品提供劳务收到的现金？

回答人：chenyiwei
应收票据，即使是银行承兑汇票，也不作为现金及现金等价物。因此采用票据的结算不影响现金流量表正表中所显示的现金流量，但可以在补充资料中补充披露报告期内以票据方式结算的各类交易金额的信息。

提问人：374462863 时间：2014-10-04 17:38:01
老师：您好！我想咨询一下如果票据背书给关联公司，当做给关联公司的借款，签订了借款合同，按期收取利息，是否也不影响现金流量表正表。但是开始没有支付的款项，后面会收到利息及还款，会有收到的款，这样也容易产生误解，是否也是通过披露的方式来处理？

回答人：chenyiwei
借款形成时不涉及现金流量，因此不影响现金流量表正表。后续差异问题通过披露解决。

提问人：374462863 时间：2014-10-08 17:33:29
陈老师：您好！如果集团内公司A因销售商品收到了客户的银行承兑汇票，集团内公司B找公司A借款，与之签订借款合同，按期支付利息。但是集团内公司A是将票据背书给公司B，我想咨询一下当票据到期时，公司B收到票据款时，现金流是否指定为：收到其他与筹资活动有关的现金？站在合并报表的角度，是否需要重分类为：销售商品、提供劳务收到的现金？因为站在集团角度，该票据是因销售商品得来的。

回答人：chenyiwei
可以这样理解。

提问人：yanpingpeh 时间：2016-06-28 11:20:12
陈老师，那这个补充资料具体有什么披露格式吗？这个披露还得和当期收入价税合计有勾稽关系，这个勾稽关系不用披露了吧

回答人：chenyiwei
没有固定的披露格式要求，关键是清晰、明了、无歧义。

提问人：xiaoran2017 时间：2017-04-17 10:22:00
同问陈版，目前收到的应收票据是否可以算入销售收入的现金流入，支付的票据是否可以计入购买支出的现金流出？

回答人：chenyiwei
票据不是现金及现金等价物。所以票据结算不构成现金流量表主表中的现金流。

提问人：ethanxam 时间：2017-05-19 13:21:22
陈老师，你可否直白的告诉大家： 销售时收到票据不算作销售商品现金流入，采购时用票据支付也不算作采购商品现金流出？ 简单点说，如果公司当期就销售一批产品取得一份票据，同时就采购一批商品支付一份票据，假设无其他现金流入流出，那么现金流量表准主表经营活动现金流入流出都是零？是这样吗？

回答人：chenyiwei
是这样。

提问人：kuaiji2 时间：2018-02-16 10:03:54
陈版主，有一个小点，不知如何处理更好？ 当期收子公司分配的红利，子公司以票据支付，但是该票据在当期也已到期且通过银行托收，形成企业的现金，这种情况下，能否默认当期收到的红利就是现金收回？
子公司编制现金流时，分配股利支付的现金，能否也默认包含票据支付的？

回答人：chenyiwei
这里存在时间性差异的影响，考虑在合并报表中作为在途货币资金（其他货币资金中的一种）列示。

提问人：kuaiji2 时间：2018-02-18 18:45:22
@陈版，您的讲解是不是表明：如果当期公司以银票方式收到被投资方的股利，随后该银票到期被托收（资产负债表日前），那么在资产负债表日编制当期现流表时，公司当期取得投资收益收到的现金中就应该包含“以上述票据方式收到的股利收益”，而不应当剔除该部分金额

回答人：chenyiwei
母公司个别报表中是不能包含的。合并报表中考虑作为时间性差异处理。